# 请教版主，关于准则中“控制”的理解

提问人：lyablb 时间：2016-05-24 13:53:42
请教版主： 准则规定合并财务报表范围包括“控制”的子公司 例：A、B两家公司共同出资成立C公司，股权比例各一半，A公司向C公司派驻总经理，董事会成员在半数以上，章程约定一般事项过半表决通过即可通过；B公司向C公司派驻董事长以及财务经理，董事会成员在半数以下。根据相关规定，在被投资单位的董事会成员中，本公司或本公司可以控制的子公司派出董事会成员超过全部董事的半数以上，实质上形成对公司的财务和经营政策的控制。 请问该事例中A公司是否可以将C公司纳入合并范围，谢谢版主。

回答人：chenyiwei
不一定。因为股东会是公司的最高权力机构，如果仅仅是董事会占多数，完全可能出现董事会通过并提交股东会的议案被股东会否决的情况。因此如果没有其他表明实质控制权的证据，仅仅依据董事会中占多数以及派驻总经理，不能表明A必然可以将C纳入合并报表范围。